【裁判字號】    95,毒抗,130
【裁判日期】    951116
【裁判案由】    聲請觀察勒戒
【裁判全文】
臺灣高等法院高雄分院刑事裁定         95年度毒抗字第130號
抗  告  人
即  被  告  甲○○
上列抗告人因聲請觀察勒戒案件，不服臺灣澎湖地方法院中華民
國95年10月17日裁定（95年度毒聲字第24號），提起抗告，本院
裁定如下：
    主  文
抗告駁回。
    理  由
一、本件抗告意旨略以：抗告人即被告甲○○並未曾食用安非他
    命，因抗告人患有中度精神疾病，長期於署立澎湖醫院精神
    科就診，並長期服用精神疾病之藥物，因此，倘於抗告人所
    採取尿液驗有安非他命之陽性反應，則應是抗告人長期服用
    上述藥物有關，為此，特呈附抗告人所服用精神疾病之藥物
    ，請將此藥物送往澎湖醫院精神科確認此藥物是否為澎湖醫
    院所開立？及送鑑定服用此藥物後之尿液中是否會呈現與安
    非他命相同成分反應之情事？云云。
二、查抗告人基於施用第二級毒品安非他命之概括犯意，於民國
    95年1 月間不詳日期，多次以其所有之0000000000號手機與
    另案偵辦中之被告洪啟德使用之0000000000號手機聯絡，向
    洪啟德購買安非他命，每次購買1 小包，價值新台幣2,000
    元，購買後，在其澎湖縣湖西鄉紅羅村89號住所，以燈泡加
    熱後，吸食其煙氣之方式施用安非他命。抗告人對施用第二
    級毒品安非他命之事實，於警詢及偵查中坦承不諱，並自承
    ：其於95年1 月29日上午10時23分許，接聽洪啟德之電話，
    洪啟德問：「有你要不要？」意指問其是否要購買安非他命
    ，其回答：「好，不然你拿過來，我在窗戶那裡」，意指要
    求洪啟德將安非他命送到其住處，此有上開2 支手機通聯之
    電話譯文1 份在卷可稽，並據證人洪啟德證述屬實，足徵抗
    告人確有施用第二級毒品安非他命之行為。原審適用毒品危
    害防制條例第20條第1 項，觀察勒戒處分執行條例第3 條第
    1 項之規定，裁定抗告人應送勒戒處所觀察、勒戒，並無不
    當。
三、抗告人於95年7 月30日所採取之尿液送驗結果，驗無安非他
    命，固有台灣尖端先進生技醫藥股份有限公司濫用藥物檢驗
    報告1 紙在卷足憑（見偵查卷第18頁）。然查抗告人施用安
    非他命時間係95年1 月間，已如上述，則事隔半年之久所採
    取之尿液驗無安非他命，亦屬正常。抗告人要求將其長期服
    用之精神病藥物送鑑定，核無必要。本件抗告，並無理由，
    應予駁回。
四、據上論斷，應依刑事訴訟法第412 條裁定如主文。
中    華    民    國    95    年    11    月    16    日
                  刑事第二庭    審判長法  官  林正雄
                                      法  官  陳啟造
                                      法  官  黃壽燕
以上正本證明與原本無異。
本件裁定不得抗告。
中    華    民    國    95    年    11    月    20    日
                                書   記   官  高惠珠
                                                      Ｆ


司法院資訊處製作；財團法人民間司法改革基金會備份。
